臺灣高等法院花蓮分院刑事判決　　　　　　　　　　九十一年度交上訴字第一四號
　　上訴人即被告　乙○○
右上訴人即被告因公共危險等案件，不服臺灣花蓮地方法院九十年度交訴字第四０號
中華民國九十一年八月二十二日第一審判決（起訴案號：臺灣花蓮地方法院檢察署九
十年度偵字第二八五０號），提起上訴，本院判決如左：
    主  文
上訴駁回。
乙○○緩刑肆年。
    事  實
一、乙○○於民國（下同）九十年四月五日上午十時三十五分許，駕駛宗達小客車租
    賃行所有之車牌ＩＩ─Ｏ九五五號汽車，沿花蓮縣台九線公路由南往北行駛，途
    經該路二九一公里以北一ＯＯ公尺處時，本應注意在劃有分向限制線之路段，不
    得駛入來車車道，及汽車行經彎道、陡坡時，不得超車，而依當時天候晴，有日
    間自然光線，路面乾燥、無缺陷，道路無障礙物，視距良好，並無不能注意之情
    事，竟疏未注意，因超車而駛入來車車道，致撞及丙○○所駕駛，其上載有戊○○（丙○○之夫）、己○○（丙○○之女兒，八十五年十二月三十日生）、丁○○及甲○○（丁○○之女兒，八十三年十一月十八日生）等人之車牌六Ａ─四八
    二五號自小客車。丙○○當場受有頸部扭傷、左膝擦傷等傷害；己○○受有頭部
    外傷、右頂裂傷等傷害；丁○○則受有兩眼瞼瘀血、兩膝瘀血等傷害。乙○○肇
    事後，並未下車查看，反逕行折回往南下方向逃逸，旋於當日上午十時五十分許
    ，在花蓮縣玉里鎮○○里○○村○○路口為警查獲。
二、案經丙○○、戊○○及丁○○告訴暨花蓮縣警察局鳳林分局報請臺灣花蓮地方法
    院檢察署檢察官偵查起訴。
    理  由
一、訊據上訴人即被告對於前揭時、地駕車肇事，致丙○○、己○○、丁○○受有上
    開傷害之事實，坦承不諱，核與告訴人丙○○、戊○○及丁○○指訴，及證人田
    正漢證述之情節，均相符合。復有道路交通事故調查報告表乙份、照片六幀及診
    斷證明書三紙在卷可稽。
二、按汽車在雙向二車道行駛時，在劃有分向限制線之路段，不得駛入來車之車道內
    ；又汽車行經彎道、陡坡時，不得超車，道路交通安全規則第九十七條第二款及
    第一百零一條第一款分別定有明文。查本件肇事路段劃有雙黃線，且為彎道、陡
    坡路面，有道路交通事故調查報告表內之現場圖及現場照片附卷可參。且依當時
    天候晴，有日間自然光線，路面乾燥、無缺陷，道路無障礙物，視距良好，並無
    不能注意之情事，被告竟疏未注意，未遵守上述規定，於前揭路段超車，越過分
    向限制線，駛入對向之南下車道，因而肇事，顯有過失。而被告之過失行為與丙○○、己○○及丁○○之傷害結果間，具有相當因果關係，是被告過失傷害之犯
    行，洵堪認定。
三、關於肇事逃逸部分，被告對於其於肇事後，未停車查看，而駛離現場等情，固不
    諱言，惟辯稱：係因煞車失靈，無法停車，要去找朋友幫忙處理，當天警察過來
    ，他們一閃燈，我就停了，沒有逃逸云云。經查本件車禍係於上午十時三十五分
    許在台九線公路二九一公里以北一百公尺舞鶴段發生，而被告駛離現場後，係於
    當日上午十時五十分許，在花蓮縣玉里鎮大禹里往太平村交叉路口，為警查獲，
    時間上相距十五分左右，且相隔一段距離等情，為被告所自承。如係煞車失靈，
    被告何敢再行繼續駕駛？且被告既能於警察閃燈示警時，即刻停車，足見煞車並
    未失靈。是被告所辯，無非卸責之詞，不足採信，其肇事後逃逸之犯行，亦足堪
    認定。
四、核被告所為，係犯刑法第二百八十四條第一項前段之過失傷害罪及刑法第一百八
    十五條之四之肇事逃逸罪。被告一過失行為造成丙○○、己○○及丁○○受傷，
    而觸犯數罪名，為想像競合犯，應依刑法第五十五條規定，從一重處斷。又被告
    所犯上開二罪間，行為互殊，一為故意犯、一為過失犯，應予分論併罰。又公訴
    人認被告之過失行為，亦致被害人甲○○（八十三年十一月十八日生）受有耳部
    之傷害，然此部分僅有告訴人丁○○之指訴，而無診斷證明書或其他積極證據足
    資佐證，尚難證明被告此部分之犯行，惟因此部分與前開被告之過失傷害犯行，
    具有想像競合之裁判上一罪關係，毋庸另為無罪之諭知。原審因依刑法第二百八
    十四條第一項前段、第一百八十五條之四之、第五十五條、第五十一條第五款及
    罰金罰鍰提高標準條例第一條前段之規定，並審酌被告之素行尚佳，領有駕駛執
    照，竟未能遵行道路交通安全規則行駛，且肇事後未能停車查看而逕行逃逸及被
    害人三人受傷之程度等一切情狀，就被告因過失傷害人部分，量處有期徒刑參月
    ；就駕駛動力交通工具肇事，致人受傷而逃逸部分，量處有期徒刑捌月；並定其
    應執行刑為有期徒刑拾月。認事用法，均無不合。被告上訴指摘原判決不當，為
    無理由，應予駁回。
五、又被告未曾受有期徒刑以上刑之宣告，有台灣高等法院被告全國前案紀錄表一份
    在卷可稽。本次因一時失慮，致罹刑章，惟事後已與告訴人成立和解，履行損害
    賠償，並經告訴人請求給予自新之機會，有和解書及刑事陳述狀各一紙附卷足憑
    。本院認被告經此次刑之宣告後，當知警惕而無再犯之虞，以暫不執行其刑為適
    當，爰予宣告緩刑四年，用啟自新。
據上論斷，應依刑事訴訟法第三百六十八條，刑法第七十四條第一款，判決如主文。
本案經檢察官翟光軍到庭執行職務。
中      華      民      國      九十一      年      十二    月    十    日
                                  審判長法官  吳  鴻  章
                                        法官  張  健  河
                                        法官  林  慶  煙
右正本證明與原本無異。
如不服本判決，應於判決送達後十日內向本院提出上訴狀。其未述理由者，並應於
提出上訴狀後十日內向本院補提理由狀(須附繕本)。
                            書記官  陳  萬  山
中      華      民      國      九十一      年      十二    月    十    日
